【裁判字號】    90,上訴,1732
【裁判日期】    901030
【裁判案由】    公共危險
【裁判全文】
臺灣高等法院臺中分院刑事判決                    九十年度上訴字第一七三二號
    被      告  丁○○
右上訴人因公共危險案件，不服中華民國九十年七月十七日臺灣臺中地方法院九十年
度易字第一八五四號第一審判決（起訴案號：臺灣臺中地方法院檢察署九十年度偵字
第七一七七號），提起上訴，本院判決如左：
      主  文
原判決撤銷。
丁○○以加害生命、身體及財產之事，恐嚇他人致生危害於安全，處有期徒刑肆月，
如易科罰金，以參佰元折算壹日。
    事  實
一、丁○○前曾於民國八十四年一月間，因違反台灣地區與大陸地區人民關係條例案
    件，經原法院判處有期徒刑三月，於八十四年五月一日易科罰金執行完畢（不構
    成累犯）。詎仍不知悔改，自八十七年間起，連續與乙○○之配偶丙○○發生姦
    情直至九十年初為止（此部分未據告訴），嗣丙○○為結束此種不正常之關係，
    向丁○○提議分手，丁○○不願意，竟於九十年三月十三日晚間十一時許，持十
    公升塑膠桶一只，內裝二點五公升之九五無鉛汽油，前往台中縣大里市○○里○○鄰○○路六五三號莊、何二人共同經營之機車行兼住家附近，自即時起至當晚
    十一時三十六分許，先後四次撥打0000000000號電話至上址，以同一
    恐嚇之犯意，接續向丙○○恫嚇稱：「我汽油裝好了，要過去妳那兒．．．，不
    要把我當作瘋子，幹妳老屄．．．等一下我按電鈴你給我開門．．．你現在是想
    怎樣，叫我自焚阿，你才會爽嗎？」「．．．我很多條路給你走，看我過去還是
    你要過來，結果你把我裝瘋子．．．我很怕你報警，我在巷內藏起來，準備要燒
    了。來到你家附近，你不要讓我潑下去，不要再讓我點燃．．．我問你要不要出
    來，你要不要，還是我按電鈴．．．你是驚什麼？妳越怕，我越要做．．．我現
    在已經把汽油準備好了，拜託你給我開門．．．你不要當做不見棺材不流淚，你
    聽得懂嗎？．．．我給你很高貴，給你死得很高貴．．．」「．．．汽油放在你
    家門口，看要不要。．．．你看一看，我汽油放在你家門口．．．你下來，你下
    來好不好，你給我下來，汽油放在你家門口。」等語，以此加害生命、身體及財
    產之事，恐嚇丙○○，丙○○因而心生畏懼，並當場轉知其夫乙○○知悉。乙○○恐怕店內機車若遭引爆，將造成不可收拾之後果，隨即打電話報警。嗣至翌日
    即九十年三月十四日凌晨零時二十分許，丁○○仍未著手點火及潑灑汽油，經據
    報前往處理之警員查獲，當場在機車行門口查扣內裝二點五公升九五無鉛汽油之
    塑膠桶一只（該塑膠桶及汽油嗣後經西湖加油站有限公司以新台幣五十元收購）
    。
二、案經被害人丙○○訴由台中縣警察局霧峰分局報請臺灣臺中地方法院檢察署檢察
    官偵查，聲請以簡易判決處刑，臺灣臺中地方法院依通常程序處理。
    理  由
一、訊據被告丁○○固坦承於右開時地以電話向被害人丙○○恐嚇，並提汽油桶前往
    乙○○、丙○○夫妻經營之機車行等情不諱，核與丙○○、乙○○指證情節相符
    ，並有被害人以電話錄音設施錄下告訴人與被告於案發當日之談話內容，經警方
    翻譯而成之譯文數紙附卷可稽，及經警當場查扣之內裝二點五公升九五無鉛汽油
    之塑膠桶一只，及告訴人以監視錄影機現場錄影轉載影像及照片數幀在卷可資佐
    證。被告犯行，堪予認定。
二、核被告所為，係犯刑法第三百零五條恐嚇危害於安全罪，被告先後撥打數通電話
    與被害人，向被害人恐嚇，係基於同一恐嚇犯意之接續行為，仍應論以一恐嚇罪
    。原審對被告為有罪之判決，固非無見，惟被告僅向丙○○恐嚇，原判決認被害
    人將受恐嚇之情轉達乙○○，使乙○○心生畏懼，而認被告係一行為同時侵害鍾
    秀珠與乙○○而觸犯二罪名，為想像競合犯，容有誤會。又被告並無預備放火之
    故意（詳後述），原判決認被告另犯公共危險罪，亦有未合。被告上訴意旨主張
    其並無預備放火之故意，指摘原判決不當，為有理由。原判決既有上開違誤，應
    由本院撤銷改判。審酌被告前已有如事實欄所示犯行，有台灣台中地方法院檢察
    署刑案資料查註紀錄表及台灣高等法院被告全國前案紀錄表各一紙存卷可據，竟
    不知警惕，已與告訴人有染，破壞告訴人配偶乙○○家庭生活圓滿於先，乙○○
    未對之提出告訴，被告竟以恐嚇之手段要求繼續孽緣，暨考其素行、犯罪動機、
    手段、方法、所生危害及犯後態度等一切情狀，量處如主文所示之刑。被告持以
    恐嚇被告之汽油及所裝之塑膠桶一只，據被告陳稱係其老板陳進添交付一百元所
    代購，要做除草機加油之用，並經證人陳進添證述屬實，非屬被告所有，不予宣
    告沒收，附此敘明。
三、公訴意旨另以：被告持汽油向被害人恐嚇稱如不出面解決將放火燒屋，而認被告
    另犯刑法第一百七十三條第四項之預備放火燒燬現供人使用之住宅罪。惟訊據被
    告辯稱其當天喝了一些酒，只是向丙○○恐嚇，希望與丙○○談話，並無點燃之
    企圖，否則不會拖延半個鐘頭之久等語。查被告於當晚十一時許至同晚十一時三
    十六分許先後四次打電話向丙○○恐嚇，雖稱汽油已準備好了，要丙○○出來解
    決，否則要放火燒屋等詞，始終只將汽油放在一旁，且依卷附電話錄音譯文，
    被告一再重複要丙○○出來，有時稱要放火，有時稱要自焚，一會兒稱其躲在附
    近巷內，一會兒稱人在宜蘭，將馬上坐計程車過去，丙○○一再勸阻、安撫，並
    追問被告人在何處，可見不確知被告究竟要做何事及其人在何處，迄至丙○○、
    乙○○報警，於翌日即九十年三月十四日凌晨零時二十分許查獲時，丁○○尚未
    著手點火及潑灑汽油，被告辯稱僅係向丙○○恐嚇，並無預備放火之意圖等語，
    應可採信。此外亦查無其他積極證據足資證明被告有預備放火之犯行，被告此部
    分之犯罪，尚屬不能證明，惟因原判決認被告此部分之犯罪與上開論罪部分有方
    法結果牽連之裁判上一罪關係，不另為無罪之諭知，併此敘明。
據上論斷，依刑事訴訟法第三百六十九條條第一項前段、第三百六十四條、第二百九
十九條第一項前段，刑法第三百零五條、第四十一條，罰金罰鍰提高標準條例第一條
前段、第二條，判決如主文。
本案經檢察官甲○○到庭執行職務。
中      華      民      國      九十      年      十      月    三十    日
                                  臺灣高等法院臺中分院刑事第九庭
                                        審判長法  官  陳  筱  珮
                                              法  官  康  應  龍
                                              法  官  古  金  男
右正本證明與原本無異。
不得上訴。
                                              書記官  林  世  傑
中      華      民      國      九十       年     十      月   三十一   日
                                                                        Ｒ


司法院資訊處製作；財團法人民間司法改革基金會備份。
